# 请教陈版主关于辞退福利的问题

提问人：262805369 时间：2012-02-23 15:14:06
国企客户单位打算在五年内辞退其劳务中心部门的 200 余待业歇业员工，并且有了较为详细的计划，也有了不可撤销协议，但是我看了准则，其强调企业已经制定正式的解除劳动关系计划或提出自愿裁减建议，并即将实施。“即将实施”是指辞退工作一般应当在一年内实施完毕，但企业的工作却为五年，当我辞退第一年的员工时，当年仍要付剩余 4 批人员的待业工资，顺延下一年也还要付剩余 3批人员的歇业工资，然而准则中在确认辞退福利时，需要注意以下两个方面：其中之一为：对于分期或分阶段实施的解除劳动关系计划或自愿裁减建议，企业应当将整个计划看作是由各单项解除劳动关系计划或自愿裁减建议组成，在每期或每阶段计划符合预计负债确认条件时，将该期或该阶段计划中由提供辞退福利产生的预计负债予以确认，计入该部分计划满足预计负债确认条件的当期管理费用，不能等全部计划都符合确认条件时再予以确认。）这是不是意味着每一年只能确认下一年的辞退福利作为费用呢？ 现在就是感觉国企太复杂，很多东西要按理论来执行又很难，这边企业由于今年处置收益很高，希望能多做费用使利润压低，来年集团给的指标压力会小一些，，这样我就真的不知道该怎么做了？希望您能给我一点宝贵的建议，在这个辞退福利上是否更有可操作性的办法，真心谢谢您了
如此这样是不是意味着企业不能一次性进入费用

回答人：chenyiwei
些“劳务中心部门的 200 余待业歇业员工”是否目前实际上已经处于内退的状态，辞退仅仅是最终履行解除劳动关系的法律手续（当然还需要再支付额外的补偿）？ 如果这些辞退计划已经完成了内部的决策程序，其成本已经可以基本确定，并且所涉及的相关员工均已知晓，已经基本确定不会发生重大变化，则即使该项辞退在未来五年内分批完成，也应当视作目前已经由已作出的决定和协议导致的一项现时义务，应当将全部补偿款折现到现在，连同这些人在被辞退之前应承担的内退生活费和社保等支出一并确认为预计负债。
不要过于拘泥于“辞退工作一般应当在一年内实施完毕”，关键是看站在现在的资产负债表日这一时点上，是否已经形成了一项现时义务。

回答人：chenyiwei
回复 262805369 的帖子
如是，则我理解企业目前的解除劳动关系计划应属于对原先的辞退福利计划的调整。当初这些员工进入劳务中心，基本处于赋闲状态时，企业就应当按照职工薪酬准则的规定，将预计未来需支付的生活费、社保等折现后确认为预计负债。现在企业拟强制解除劳动关系，应当视作对原先的辞退福利计划的调整。企业应当根据基本确定的调整后计划，重新测算该时点上的未来现金流量，重新折现后确认为现在的预计负债，与原有预计负债帐面价值之间的差额计入当期损益。